臺灣高等法院臺中分院刑事判決　　　　　　　　　九十年度交上訴字第二五九號
　　上　訴　人
　　即　被　告　乙○○
右上訴人因過失致死案件，不服臺灣彰化地方法院九十年度交訴字第一五號中華民
國九十年八月二十二日第一審判決 (起訴案號：臺灣彰化地方法院檢察署九十年度偵
字第二六六四號），提起上訴，本院判決如左：
    主  文
上訴駁回。
    事  實
一、乙○○於民國（下同）九十年一月二日下午一時許，在彰化縣芬園鄉與友人飲酒
    ，於同日晚上八時二十分許分許，其吐氣所含酒精濃度達每公升○．二七毫克（
    未達不能安全駕駛動力交通工具之程度），仍駕駛車牌號碼ＦＤ─四０二六號自
    小貨車，沿彰化縣彰南路由草屯往彰化市方向行駛，行至照明不清之彰化縣彰化
    市○○里○○路○段七九號東側約一百公尺處，因發現上開自小貨車車溫升高，
    欲停車檢修，其應注意將車輛停放時，應依車輛順行方向緊靠道路右側，且依當
    時情形，又無不能注意之情形，竟疏未注意，未緊靠路邊而於距路邊尚有二‧五
    公尺即貿然停放前開自小貨車，使鄭元豪騎乘車牌號碼ＫＣＪ—四二０號機車，
    行經該處時，見狀煞閃不及，由後撞及停放在該處之ＦＤ─四０二六號自小貨車
    車尾，致鄭元豪受有頭部、胸部外傷、腦挫傷併胸腔內出血，於送醫途中死亡。
    乙○○於肇事後，犯罪未被發覺前，向警察機關報案陳明係肇事司機，而接受偵
    訊、裁判。
二、案經乙○○向彰化縣警察局彰化分局自首及被害人之父母丁○○、甲○○訴由臺
    灣彰化地方法院檢察署檢察官偵查起訴。
    理  由
一、訊據被告乙○○對其酒後駕駛自小貨車於前揭時、地，疏未注意，未緊靠路邊而
    於距路邊尚有二‧五公尺即貿然停放前開自小貨車，使被害人鄭元豪騎乘機車，
    行經該處時，見狀煞閃不及，由後撞及停放在該處之前開自小貨車肇事，被害人
    鄭元豪因之死亡等情，供承不諱，核與告訴人丁○○、甲○○所訴情節相符，復
    有彰化縣警察局道路交通事故調查報告表一份、照片十二幀在卷可稽。又被害人
    鄭元豪因本件交通事故，致受有頭部、胸部外傷、腦挫傷併胸腔內出血等傷害而
    死亡等情，業經台灣彰化地方法院檢察署檢察官督同檢驗員相驗明確，有相驗屍
    體證明書、驗斷書及勘驗筆錄等在卷可憑，是被害人鄭元豪之死亡，係由被告之
    行為所致，其間有相當因果關係，已極為明確。
二、按「停車時應依車輛順行方向緊靠道路右側」；「飲用酒類後其吐氣所含精濃度
    超過每公升０．二五毫克者，不得駕車」，道路交通安全規則第一百十二條第一
    項第十款、第一百十四條第二款分別定有明文，並為駕駛人之被告所應注意。依
    彰化縣警察局道路交通事故調查表及照片顯示，被告所駕駛之自小貨車，其停放
    位置係路肩，該路肩寬五．二公尺，自小貨車距左側邊線係０．九公尺，而距右
    側道路邊緣則尚有二．五公尺，機車呈倒車尾狀，足見本件車禍係被告未規定停
    放自小貨車，使被害人自後駕駛機車駛至，見狀閃煞不及，撞及停放在該處之自
    小貨車車尾所致，而當時並非其他車輛擁塞於處，但被告竟為前開駕駛行為，是
    其有過失甚明。綜上，本件事證明確，被告之過失犯行已堪認定。
三、核被告所為，係犯刑法第二百七十六條第一項之過失致人於死罪。被告於肇事後
    犯罪未發覺前，向警察局報案自首並接受偵訊，坦承犯行，有前開道路交通事故
    調查報告表乙紙在卷可按，為對未發覺之罪自首而受裁判，應依刑法第六十二條
    前段之規定，減輕其刑。原審依刑法第二百七十六條第一項、第六十二條前段，
    罰金罰鍰提高標準條例第一條前段，審酌被告過失程度之輕重、對被害人所造成
    危害、被告肇事後態度，及肇事後迄今未與被害人家屬已達成和解及其他等一切
    情狀，量處如原審主文所示之刑，核無不合，被告上訴意旨以其過失較輕，請求
    勘驗現場及調查當時之路況云云，惟查被告亦不否認其停車不當而有過失，且發
    生車禍地點亦有現場圖在卷可稽，發生車禍路段縱使係直線，亦不能據以採為被
    告有利之認定，被告上訴為無理由，應予駁回。
三、據上論斷，應依刑事訴訟法第三百六十八條，判決如主文。
本案經檢察官丙○○到庭執行職務。
中      華      民      國　    九十一     年     一      月     八 　　日
                                臺灣高等法院臺中分院刑事第三庭
                                      審判長法  官　陳　朱  貴
                                            法　官　廖　柏　基
                                            法　官　劉　連　星
右正本證明與原本無異。
不得上訴。
                  書記官  李  妍  嬅
中      華      民      國　    九十一     年     一      月     九 　　日
附錄論罪科刑法條：
刑法第二百七十六條
因過失致人於死者，處二年以下有期徒刑、拘役或二千元以下罰金。
從事業務之人，因業務上之過失犯前項之罪者，處五年以下有期徒刑或拘役，得併科
三千元以下罰金。
                                                                        Ｒ
